<?xml version='1.0' encoding='utf-8'?>
<verb default="ainligh" disambig="">
  <verbalNoun default="ainliú" />
  <verbalAdjective default="ainlithe" />
  <tenseForm default="ainligh" tense="Past" dependency="Indep" person="Base" />
  <tenseForm default="ainlíomar" tense="Past" dependency="Indep" person="Pl1" />
  <tenseForm default="ainlíodar" tense="Past" dependency="Indep" person="Pl3" />
  <tenseForm default="ainlíodh" tense="Past" dependency="Indep" person="Auto" />
  <tenseForm default="ainligh" tense="Past" dependency="Dep" person="Base" />
  <tenseForm default="ainlíomar" tense="Past" dependency="Dep" person="Pl1" />
  <tenseForm default="ainlíodar" tense="Past" dependency="Dep" person="Pl3" />
  <tenseForm default="ainlíodh" tense="Past" dependency="Dep" person="Auto" />
  <tenseForm default="ainlíodh" tense="PastCont" dependency="Indep" person="Base" />
  <tenseForm default="ainlínn" tense="PastCont" dependency="Indep" person="Sg1" />
  <tenseForm default="ainlíteá" tense="PastCont" dependency="Indep" person="Sg2" />
  <tenseForm default="ainlímis" tense="PastCont" dependency="Indep" person="Pl1" />
  <tenseForm default="ainlídís" tense="PastCont" dependency="Indep" person="Pl3" />
  <tenseForm default="ainlítí" tense="PastCont" dependency="Indep" person="Auto" />
  <tenseForm default="ainlíodh" tense="PastCont" dependency="Dep" person="Base" />
  <tenseForm default="ainlínn" tense="PastCont" dependency="Dep" person="Sg1" />
  <tenseForm default="ainlíteá" tense="PastCont" dependency="Dep" person="Sg2" />
  <tenseForm default="ainlímis" tense="PastCont" dependency="Dep" person="Pl1" />
  <tenseForm default="ainlídís" tense="PastCont" dependency="Dep" person="Pl3" />
  <tenseForm default="ainlítí" tense="PastCont" dependency="Dep" person="Auto" />
  <tenseForm default="ainlíonn" tense="PresCont" dependency="Indep" person="Base" />
  <tenseForm default="ainlím" tense="PresCont" dependency="Indep" person="Sg1" />
  <tenseForm default="ainlímid" tense="PresCont" dependency="Indep" person="Pl1" />
  <tenseForm default="ainlítear" tense="PresCont" dependency="Indep" person="Auto" />
  <tenseForm default="ainlíonn" tense="PresCont" dependency="Dep" person="Base" />
  <tenseForm default="ainlím" tense="PresCont" dependency="Dep" person="Sg1" />
  <tenseForm default="ainlímid" tense="PresCont" dependency="Dep" person="Pl1" />
  <tenseForm default="ainlítear" tense="PresCont" dependency="Dep" person="Auto" />
  <tenseForm default="ainleoidh" tense="Fut" dependency="Indep" person="Base" />
  <tenseForm default="ainleoimid" tense="Fut" dependency="Indep" person="Pl1" />
  <tenseForm default="ainleofar" tense="Fut" dependency="Indep" person="Auto" />
  <tenseForm default="ainleoidh" tense="Fut" dependency="Dep" person="Base" />
  <tenseForm default="ainleoimid" tense="Fut" dependency="Dep" person="Pl1" />
  <tenseForm default="ainleofar" tense="Fut" dependency="Dep" person="Auto" />
  <tenseForm default="ainleodh" tense="Cond" dependency="Indep" person="Base" />
  <tenseForm default="ainleoinn" tense="Cond" dependency="Indep" person="Sg1" />
  <tenseForm default="ainleofá" tense="Cond" dependency="Indep" person="Sg2" />
  <tenseForm default="ainleoimis" tense="Cond" dependency="Indep" person="Pl1" />
  <tenseForm default="ainleoidís" tense="Cond" dependency="Indep" person="Pl3" />
  <tenseForm default="ainleofaí" tense="Cond" dependency="Indep" person="Auto" />
  <tenseForm default="ainleodh" tense="Cond" dependency="Dep" person="Base" />
  <tenseForm default="ainleoinn" tense="Cond" dependency="Dep" person="Sg1" />
  <tenseForm default="ainleofá" tense="Cond" dependency="Dep" person="Sg2" />
  <tenseForm default="ainleoimis" tense="Cond" dependency="Dep" person="Pl1" />
  <tenseForm default="ainleoidís" tense="Cond" dependency="Dep" person="Pl3" />
  <tenseForm default="ainleofaí" tense="Cond" dependency="Dep" person="Auto" />
  <moodForm default="ainlíodh" mood="Imper" person="Base" />
  <moodForm default="ainlím" mood="Imper" person="Sg1" />
  <moodForm default="ainligh" mood="Imper" person="Sg2" />
  <moodForm default="ainlímis" mood="Imper" person="Pl1" />
  <moodForm default="ainlígí" mood="Imper" person="Pl2" />
  <moodForm default="ainlídís" mood="Imper" person="Pl3" />
  <moodForm default="ainlítear" mood="Imper" person="Auto" />
  <moodForm default="ainlí" mood="Subj" person="Base" />
  <moodForm default="ainlímid" mood="Subj" person="Pl1" />
  <moodForm default="ainlítear" mood="Subj" person="Auto" />
</verb>
